【裁判字號】    89,簡抗,10
【裁判日期】    900319
【裁判案由】    停止強制執行
【裁判全文】
臺灣桃園地方法院民事裁定  八十九年簡抗字第一○號
    抗  告  人  麒聯有限公司
    法定代理人  曹維英
    相  對  人  桃園縣龜山鄉公所
    法定代理人  林正峰
右抗告人與相對人間聲請停止強制執行事件，對於本院桃園簡易庭民國八十九年四月
十三日（八十九年度桃簡聲字第二三號）第一審裁定，提起抗告，本院裁定如左：
    主      文
原裁定廢棄。
右廢棄部分，抗告人以新台幣壹佰貳拾萬零壹佰元供擔保後，本院八十九年度執字第
三四二八號遷讓房屋等事件之強制執行程序，於本院八十九年度桃簡字第四六五號債
務人異議之訴事件，於該判決確定前應暫予停止。
聲請及抗告費用均由相對人負擔。
    理      由
一、按認抗告為有理由者，應廢棄原裁定，自為裁定；對於簡易程序第一審裁判之抗
    告程序，準用第四編抗告程序之規定，此分別參照民事訴訟法第四百九十二條第
    二項及第四百三十六條之一第三項自明。
二、抗告意旨略以：（一）抗告人前以提起債務人異議之訴（鈞院八十九年度桃簡字
    第四六五號）為由，具狀陳明願供擔保，聲請裁定停止鈞院八十九年度執字第三
    四二八號遷讓房屋強制執行程序，蒙鈞院於八十九年四月十三日以八十九年度桃
    簡聲字第二三號裁定抗告人在提供擔保新台幣（下同）二千七百六十萬元後，始
    得停止強制執行程序在案。（二）最高法院八十七年度台抗字第五二九號裁定謂
    ：法院依強制執行法第十八條第二項規定裁定准許停止強制執行所定之擔保金，
    係備供債權人因停止執行所受損害之賠償，其數額應依標的物停止執行後，債權
    人未能即時受償或利用該標的物所受之損害額，或其因另供擔保強制執行所受之
    損害額定之。換言之，欲審酌債務人為停止強制執行程序所提供之擔保金數額，
    應以債權人未能即時受償，或未能利用該標的物等所致之損害額為標準。（三）
    相對人前以租期屆滿為由，持公證書為執行名義，向鈞院聲請強制執行（八十九
    年度執字第三四二八號，請求抗告人遷讓房屋。若抗告人若停止該遷讓房屋之強
    制執行程序，相對人所受之損害係不能將系爭房屋另行出租他人所受之租金損害
    而言。故抗告人如欲停止強制執行所擔保金應以系爭房屋之租金（每月二十三萬
    元）為計算基準，唯原審裁定之擔保金卻高達二千七百六十萬元，顯有錯誤。（
    四）再者，縱認相對人因抗告人停止強制執行所受之損害為無法利用系爭房屋，
    而系爭房屋價值一百二十二萬六百元，此觀諸系爭房屋八十九年度房屋稅繳款書
    ，其上課稅淨值（即房屋價值）清楚載明為一百二十二萬六百元即明。抗告人提
    起本件債務人異議之訴（鈞院八十九年度桃簡字第四六五號）時，鈞院亦參考上
    開數額酌定訴訟費用為一萬二千二百零七元，此有起訴狀及訴訟費用繳納收據可
    憑。本件停止強制執行之擔保金應以此標準，以為計算。（五）是以，債務人為
    聲請停止強制執行所提供之擔保金係為擔保債權人因停止強制執行所受之損害，
    本件相對人所受之損害最高不過是系爭房屋之價值（一百二十二萬六百元），唯
    原審裁定擔保金卻高達二千七百六十萬元，不惟過高，更不知其審酌標準何在，
    故依法提起抗告，並提出房屋稅繳款書影本乙紙、債務人異議之訴起訴狀影本一
    份、訴訟費收據影本乙紙為證。
三、按法院依強制執行法第十八條第二項規定裁定准許停止強制執行所定之擔保金，
    乃係以擔保債權人因債務人聲請停止強制執行不當可能遭受之損害得賠償為目的
    ，故其數額應係依標的物停止執行後，債權人未能即時受償或利用該標的物所受
    之損害額，或其因另供擔保強制執行所受之損害額定之（最高法院八十七年度台
    抗字第五二九號裁定參照）。查本件相對人桃園縣龜山鄉公所係以與抗告人間之
    租約期間已屆滿為由，持公證書為執行名義，向本院聲請強制執行，請求抗告人
    遷讓房屋等，抗告人則以相對人曾同意展延租期為由提起債務人異議之訴，並聲
    請本件停止強制執行裁定，故相對人因抗告人聲請停止遷讓房屋之強制執行程序
    所可能遭受之最大損害，應僅係系爭房屋之價值，因系爭房屋縱使全部滅失，相
    對人之損害亦僅係系爭房屋之現值，而非相對人不能將系爭房屋另行出租他人所
    受之租金損害（因抗告人於原租約期滿後繼續使用系爭房屋，依法仍應給付使用
    對價）。因此，本件之擔保金應係以系爭房屋之現值為基準，經本院依職權向桃
    園縣稅捐稽徵處函查系爭房屋之現值，桃園縣稅捐稽徵處函覆明載系爭房屋之核
    課現值為一百二十萬一百元，有該稽徵處八十九年十一月二十一日桃稅財密字
    第八九一三七四一四號函附卷可稽，除有其他事證足以證實系爭房屋高於該核課
    現值外，本件之擔保金以一百二十萬一百元為當。
四、本件原審未說明擔保金二千七百六十萬元之由來，容有未洽，揆諸前揭說明，抗
    告人以擔保金過高為由，請求將原裁定廢棄，核非無據，爰將原裁定廢棄，並更
    為裁定如主文所示。
五、依民事訴訟法第四百三十六條之一第三項、第四百九十二條第二項、第九十五條
    第七十八條，裁定如主文。
中      華      民      國    九十      年      三      月     十九     日
                                    臺灣桃園地方法院民事第二庭
~B審判長法官  邱瑞祥
~B法      官  田玉芬
~B法      官  周祖民
右為正本係照原本作成
如對本裁定抗告須於裁定送達後十日內向本院提出抗告狀
中      華      民      國    九十      年      三      月     十九     日
~B法院書記官  劉飛龍


司法院資訊處製作；財團法人民間司法改革基金會備份。
